最高法院民事裁定　　　　　　　　　　　111年度台上字第6號
上　訴　人　金長廷
訴訟代理人　陳金泉律師
　　　　　　葛百鈴律師
　　　　　　吳宗奇律師
被 上訴 人　台歐企業股份有限公司

法定代理人　王　淦
訴訟代理人　廖福正律師
　　　　　　劉志鵬律師
　　　　　　劉素吟律師
上列當事人間請求給付資遣費等事件，上訴人對於中華民國 110
年9月22日臺灣高等法院第二審判決（108 年度勞上字第105號）
，提起上訴，本院裁定如下：
    主  文
上訴駁回。
第三審訴訟費用由上訴人負擔。
    理  由
按上訴第三審法院，非以原判決違背法令為理由，不得為之。又
提起上訴，上訴狀內應記載上訴理由，其以民事訴訟法第469 條
所定事由提起第三審上訴者，應於上訴狀內表明：原判決所違背
之法令及其具體內容、暨依訴訟資料合於該違背法令之具體事實
。其依同法第469條之1規定提起上訴者，並應具體敘述為從事法
之續造、確保裁判之一致性或其他所涉及之法律見解具有原則上
重要性之理由。同法第467條、第470 條第2項分別定有明文。而
依同法第468 條規定，判決不適用法規或適用不當者，為違背法
令；依同法第469 條規定，判決有該條所列各款情形之一者，為
當然違背法令。是當事人提起第三審上訴，如合併以同法第 469
條及第469條之1之事由為上訴理由時，其上訴狀或理由書應表明
該判決所違背之法令條項，或有關解釋字號，或成文法以外之習
慣或法理等及其具體內容，暨係依何訴訟資料合於該違背法令之
具體事實，並具體敘述為從事法之續造、確保裁判之一致性或其
他所涉及之法律見解具有原則上重要性之理由。如未依上述方法
表明，或其所表明者與上開法條規定不合時，即難認為已合法表
明上訴理由，其上訴自非合法。本件上訴人對於原判決提起上訴
，雖以該判決違背法令為由，惟核其上訴理由狀所載內容，係就
原審取捨證據、認定事實及解釋契約之職權行使，所論斷：上訴
人自民國93年12月1 日受僱於被上訴人，擔任業務部經理，兩造
間有勞動契約。被上訴人以員工簽到簿，及另設加班申請制度（
員工事前或事後填寫加班申請單送主管簽核），以資認定員工之
工作時間，上訴人身為主管知之甚詳。綜合證人即上訴人下屬剛
琦、陳利貞、林冠甫及被上訴人副總經理蔡垂棠（下合稱剛琦等
4 人）證述，上訴人於正常工時如均從事公務，其工作量並無加
班必要，自填之簽到簿部分又與請假資料不符，於正常工作時間
結束後以公務電子郵件處理私人事務，是簽到簿不能執作延長工
時之唯一憑據，上訴人未證明有被上訴人要求其延長工時，其因
而提供勞務之情，自不得請求被上訴人給付延長工時工資。被上
訴人於每年勞動節開會及召開季會（1、4、7 、10月第二週週六
），會後聚餐，員工自由參加，上訴人主張其參與上開會議被上
訴人應給付延長工時工資，尚無可採。則上訴人依勞動基準法（
下稱勞基法）第24條、第39條規定，請求被上訴人給付自101年1
1月至106年5月止、106 年6月至同年10月止延長工時工資新臺幣
（下同）16萬3124元、6 萬7820元各本息，尚屬無據。又上訴人
未證明其於國內、國外出差期間，因從事與業務相關活動，而有
延長工時或於假日工作之必要及工作之事實；另兩造就出差期間
之交通時間，並未合意列入工作時間，則其依勞基法第24條、第
39條規定，請求被上訴人給付國內、國外出差期間之交通時間及
延長工時之工資26萬3835元、44萬8877元各本息，亦非有據。再
依證人蔡垂棠證述，被上訴人規定自106 年起，員工請病假扣半
薪，請事假扣全薪，優先從特別休假扣抵。上訴人106 年度特別
休假17日，已休5 日，再與已請病假32日、事假12日（合併應扣
薪28日）扣抵完畢，則上訴人依勞基法第38條第4 項規定，請求
被上訴人給付未休106年度特別休假工資5萬8820元本息，為無理
由。被上訴人並無欠付上訴人平日及國內外出差延長工時、未休
特別休假工資情事，上訴人依勞基法第14條第1項第5款、第6 款
規定，終止兩造間勞動契約即非合法，則其依勞基法第17條、勞
工退休金條例第12條及就業保險法第11條第3 項規定，請求被上
訴人給付資遣費69萬618 元本息，並發給非自願離職證明書，仍
屬無據，不應准許等情，指摘其為不當。並就原審已論斷者，泛
言理由不備或矛盾，而非表明該判決所違背之法令及其具體內容
，暨依訴訟資料合於該違背法令之具體事實，並具體敘述為從事
法之續造、確保裁判之一致性或其他所涉及之法律見解具有原則
上重要性之理由，難認已合法表明上訴理由。依首揭說明，應認
其上訴為不合法。末查，上訴人固提出自填之簽到簿作為平日延
長工時之證據，惟原審以該簽到簿部分已與上訴人請假資料不符
，證人剛琦等4 人證述上訴人之工作量無延長工時必要，及上訴
人於正常工作時間結束後仍以公務電子郵件處理私人事務等反證
，推翻勞動事件法第38條推定上訴人於簽到簿內所載出勤時間係
經被上訴人同意執行職務之事實；此外，復無被上訴人要求上訴
人延長工時，上訴人因而提供勞務之證據，兩造未就上訴人在正
常工作時間外延長工時達成合意，因認被上訴人無給付上訴人主
張之延長工時工資義務，難指違背法令可言；本件與最高行政法
院106年度判字第541號、107年度判字第299號判決事實不同，無
從比附援引，附此敘明。
據上論結，本件上訴為不合法。依民事訴訟法第481條、第444條
第1項、第95條、第78條，裁定如主文。
中    華    民    國   111    年    1     月    20    日
                      最高法院勞動法庭
                          審判長法官  袁  靜  文  
                                法官  陳  靜  芬  
                                法官  石  有  為  
                                法官  許  秀  芬  
                                法官  林  金  吾  
本件正本證明與原本無異
                                      書  記  官
中    華    民    國   111    年    2     月    16    日